臺灣臺中地方法院民事判決　九十二年度訴字第一四五九號
原　　　告　中港假期大廈管理委員會
法定代理人　乙○○
訴訟代理人　蘇顯讀律師
被　　　告　總瑩建設股份有限公司
法定代理人　丙○○○
訴訟代理人　甲○○
　　　　　　丁○○
　　　　　　鄭雪櫻律師
右　一　人
複　代理人　戊○○
右當事人間請求履行契約事件，本院於九十三年九月七日言詞辯論終結，判決如左：
    主    文
原告之訴及假執行之聲請均駁回。
訴訟費用由原告負擔。
    事實及理由
一、原告主張：中港假期公寓大廈（坐落台中市○○區○○路一○一巷一號）（下稱
    系爭公寓大廈）為被告投資興建之預售屋，於民國八十七年間完工。依被告與原
    告住戶間訂立之房屋預定買賣合約書第一條「本預售屋所記載之建材設備表、房
    屋平面圖與位置示意圖視同合約之一部分。」第十一條第二款「有關主要建材、
    設備及其廠牌、規格或等級詳如附件(三)建材設備概要。」第二十四條「本約之附
    件視為本約之一部份，並與本約具有同等效力。」而附件(三)建材設備概要記載「
    外觀：... 建物四周以高級磁磚、還原磚、小口磚配合刷石子或斬石子整體搭配
    處理。門廳：... 牆面地坪均貼大理石配花崗岩。... 電梯間之門廳：（地上壹
    至壹拾肆樓）1.地坪：一樓部份貼大理石配合石英磚，二樓以上貼高級磁磚。2.
    牆面：電梯間一樓貼大理石配石英磚，二樓以上貼高級磁磚。」然原告就系爭建
    物「門廳公共整體設施」部分設施（含一樓門廳、公共樓梯間、電梯間之門廳及
    中庭之牆面），被告僅以木質裝潢施作並密封，因前開設施與二樓會議室公共設
    施相連結，除易因火災致生公共危險，亦與契約內容未合。原告雖於八十七年十
    一月四日將公共設施等設備移交與原告，然實際上並不包含門廳公共整體設施。
    是被告就系爭公寓大廈門廳公共整體設施部分，顯然未依債之本旨而為給付等語
    。爰依民法第二百三十五條、第二百二十七條規定提起本訴。
    並聲明：
    (一)被告應將坐落台中市○○區○○路一○一巷一號之中港假期公寓大廈之門廳（
    如附圖Ａ部分）；公共樓梯間（如附圖Ｂ部分）；電梯間之門廳（如附圖Ｃ部分
    ）及中庭（如附圖Ｄ部分），牆面之木作裝潢拆除；並於門廳牆面面積共一二八
    平方公尺，貼雪梨紅大理石，於公共樓梯間牆面面積共四五平方公尺，刷虹牌白
    色水泥漆；於電梯間牆面面積共四五平方公尺，貼冠軍牌象牙白10cm×10cm石英
    磚，及於中庭牆面面積共二九五平方公尺，貼白馬牌粉紅色10cm×10cm高級磁磚
    ，並均點交與原告。如無法點交時，被告應給付原告新台幣一百二十三萬一千九
    百九十九元，及自九十二年十二月六日起至清償日止，按年息百分之五計算之利
    息。(二)訴訟費用由被告負擔。(三)願供擔保，請准宣告假執行。
二、被告則以：被告與原告住戶間之房屋預定買賣合約第一條、第十一條、第二十四
    條及附件(三)建材設備概要固有就系爭公寓大廈一樓中庭及門廳內部裝潢應使用何
    種建築材料為約定，然一般公寓大樓，其門廳、公共樓梯間、電梯間及中庭之建
    材甚少使用大理石，且兩造已於八十七年十一月四日就公共設施部分辦理點交完
    畢，顯見被告已依點交時兩造均同意之債務本旨（同意以變更之建材）為給付。
    原告依不完全給付之法律關係請求被告依契約本旨而為給付，為無理由。且原告
    中港假期社區第三屆第二次臨時區分所有權人會議決議，其出席人數亦因未達法
    定人數，應屬無效之決議等語置辯。
    並聲明：(一)原告之訴駁回。(二)訴訟費用由原告負擔。(三)如受不利判決，願供擔保
    請准宣告免為假執行。
三、得心證之理由：
    (一)原告主張被告公司興建中港假期公寓大廈，於八十七年間完工後，被告僅就部
      分公共設施辦理點交，「門廳公共整體設施」迄今仍未辦理點交，且門廳、公
      共樓梯間、電梯間門廳及中庭等公共整體設施之牆面均以木質裝潢施作，與當
      初合約所訂定應使用之建材不符，爰依債務不履行之法律關係，訴請被告另行
      交付符合債之本旨之給付。被告則以：其已於八十七年十一月四日將全部公共
      設施點交予原告，已依約履行。且原告中港假期社區第三屆第二次臨時區分所
      有權人會議決議，其出席人數亦因未達法定人數，應屬無效之決議等語置辯。
    (二)原告主張之事實固據其提出之房屋預定買賣合約書影本乙份、合約附件(三)：建
      材設備概要影本乙份，中港假期公寓大廈預售屋廣告等為證。惟查，據原告所
      提出之預定買賣合約書，其出賣人固為被告公司，然買受人為杜雄光，原告與
      被告公司間並無契約關係，則原告並非本件買賣契約之當事人，堪以認定。按
      買賣契約之出賣人，未依債務本旨提出給付者，買受人固得依民法第二百三十
      五條之規定，向出賣人主張其給付不生提出之效力，惟此係以雙方當事人間有
      買賣關係存在為前提，本件原告與被告公司間既無契約關係，則依前開說明，
      原告自不得向被告公司請求履行契約。
    (三)次按管理委員會，依公寓大廈管理條例第三條第九款之規定，係指為執行區分
      所有權人會議決議事項及公寓大廈管理維護工作，由區分所有權人選任住戶若
      干人為管理委員所設立之組織。參以同法第三十六條對其職權所為之規定，足
      見管理委員會之職權在執行區分所有權人會議決議事項及公寓大廈管理維護工
      作，而其得提起訴訟者亦必與此有關，徵之該法第六條第三項、第九條第四項
      、第十四條第一項、第二十條第二項、第二十一條、第二十二條第一項、第二
      項就管理委員會得提起訴訟之規定更為顯然。上開條文並未規定管理委員會得
      代住戶對建商就公寓大廈之瑕疵行使債務不履行之請求權，則除區分所有權人
      會議有決議或規約有規定外，管理委員會自無此等權限。又查原告訴請被告公
      司履行之買賣契約，係其成立以前由住戶與被告公司所訂定，與管理委員會之
      固有職權無關，依上開公寓大廈管理條例之精神，原告尚不得以自己之名義為
      本件請求。再者，依原告提出之「中港假期社區第三屆第二次臨時區分所有權
      人會議記錄」，應到人數二百二十人，實到人數僅六十四人，即決議對被告提
      起訴訟，訴請將系爭門廳、公共樓梯間、電梯間及中庭之全部牆面木作裝潢拆
      除，貼上大理石；粉刷水泥漆；貼上石英磚；高級磁磚，如此重大事項，未經
      特別決議，亦與公寓大廈管理條例第三十一條：「區分所有權人會議之決議除
      規約另有規定外，應有區分所有權人三分之二以上及其區分所有權比例合計三
      分之二以上出席，以出席人數四分之三以上及其區分所有權比例占出席人數區
      分所有權四分之三以上之同意行之。」之規定不符，原告自無權提起本件訴訟
      。
      (四)綜上所述，原告訴請被告應將坐落台中市○○區○○路一○一巷一號之中港
        假期公寓大廈之門廳（如附圖Ａ部分）；公共樓梯間（如附圖Ｂ部分）；電
        梯間（如附圖Ｃ部分）及中庭（如附圖Ｄ部分）等牆面之木作裝潢拆除；並
        於門廳牆面面積共一二八平方公尺，貼雪梨紅大理石；於公共樓梯間牆面面
        積共四五平方公尺，刷虹牌白色水泥漆；於電梯間牆面面積共四五平方公尺
        ，貼冠軍牌象牙白10cm×10Ccm石英磚；及於中庭牆面面積共二九五平方公
        尺，貼白馬牌粉紅色10cm×10cm高級磁磚，並均點交與原告。如無法點交時
        ，被告應給付原告新台幣一百二十三萬一千九百九十九元，及自九十二年十
        二月六日起至清償日止，按年息百分之五計算之利息，尚乏依據，為無理由
        ，應予駁回。原告之訴既經駁回，其假執行之聲請已失所附麗，應併予駁回
        。
四、本件事證已臻明確，兩造其餘攻擊、防禦方法及所提證據，核與本件判決結果不
    生影響，爰不逐一論述，附此敘明。
五、結論：原告之訴為無理由，依民事訴訟法第七十八條判決如主文。
中　　　華　　　民　　　國　　九十三　　年　　　九　　　月　　 十七　　 日
                                    臺灣臺中地方法院民事第四庭
~B法　　　官　周靜秀
右為正本係照原本作成
如不服本判決，應於判決送達後二十日內，向本院提出上訴狀。
中　　　華　　　民　　　國　　九十三　　年　　　九　　　月　　 十三　　 日
~B法院書記官　陳文聰
